【裁判字號】    88,交易,707
【裁判日期】    890314
【裁判案由】    過失致死
【裁判全文】
臺灣臺中地方法院刑事判決                     八十八年度交易字第七０七號
    公  訴  人  臺灣臺中地方法院檢察署檢察官
    被      告  丁○○
右列被告因過失致死案件，經檢察官提起公訴 (八十八年度偵字第一三八九四號），
本院判決如左：
    主  文
丁○○因過失致人於死，處有期徒刑陸月，如易科罰金，以參佰元折算壹日。
    事  實
一、丁○○尚未考領機車駕駛執照，竟於民國（下同）八十八年五月廿六日下午六時
    五分許，飲酒後血液中所含酒精濃度達二０六．六ＭＧ／ＤＬ（換算吐氣所含酒
    精成份為每公升一．０三三毫克），已超過每公升０．二五毫克之標準值甚多，
    仍無駕駛執照並酒醉駕駛車牌號碼ＯＢＬ－三四二號重型機車後載司春燕，沿台
    中縣大里市○○路由北往南方向行駛，途經台中縣大里市○○路閃光黃燈與大明
    路閃光紅燈之交岔路口時，本應注意車前狀況，隨時採取必要之安全措施，並應
    注意飲酒後其吐氣所含酒精成份超過每公升０．二五毫克以上者，不得駕車，且
    應注意閃光黃燈表示「警告」，車輛應減速接近，注意安全，小心通過，而依當
    時天候晴，日間自然光線，路面乾燥、無缺陷及無障礙物，視距良好，又無不能
    注意之情形，詎其能注意，竟疏未注意車前狀況及注意減速慢行，猶酒醉貿然行
    駛，適有丙○○駕駛車牌號碼Ｂ三－五二九三號自用小客車，沿台中縣大里市○○路由西往東方向行駛通過該交岔路口，丁○○因一時閃避不及，其所駕機車前
    車頭遂撞及丙○○所駕自用小客車左後側保險桿，使後載之司春燕跌落地面，致
    司春燕受有頭部外傷等傷害，經送醫急救後因腦挫傷仍於同年月三十一日上午八
    時許不治死亡。丁○○則於肇事後，在未經有偵查權之機關或公務員發覺為犯嫌
    前，向承辦本件車禍之警員乙○○自首即陳明其為肇事者及肇事經過，並願接受
    裁判。
二、案經台中縣警察局霧峰分局報請台灣台中地方法院檢察署檢察官相驗後，經檢察
    官自動檢舉偵查起訴。
    理  由
一、訊據被告丁○○對於前開事實坦承不諱，核與被害人司春燕之子甲○○及証人丙○○分別於警訊、偵審中指証述之情節相符，並有台中縣警察局道路交通事故調
    查報告表乙份、現場照片九張及被告之財團法人仁愛綜合醫院一般生化檢驗報告
    單乙紙附卷可稽。而被害人司春燕確因本件車禍受有頭部外傷等傷害致腦挫傷不
    治死亡，亦經臺灣臺中地方法院檢察署檢察官督同法醫師相驗屬實，製有勘驗筆
    錄、相驗屍體證明書及驗斷書附卷足憑。按汽車（含機車）行駛時，駕駛人應注
    意車前狀況，並隨時採取必要之安全措施；且汽車駕駛人飲酒後其吐氣所含酒精
    成份超過每公升０．二五毫克以上者，不得駕車；又閃光黃燈表示「警告」，車
    輛應減速接近，注意安全，小心通過，道路交通安全規則第九十四條第三項、第
    一百十四條第二款及道路交通標誌標線號誌設置規則第二百十一條第一項第一款
    分別定有明文。經查本件被告於前開時地駕駛機車，本應注意遵守上開規定，而
    肇事路段被告行向之永隆路為閃光黃燈，已據証人即承辦本件車禍警員乙○○到
    庭証述明確，且依當時天候晴，日間自然光線，路面乾燥、無缺陷及無障礙物，
    視距良好，亦有上開道路交通事故調查報告表附卷可查，又無不能注意之情形，
    詎其能注意，竟疏未注意車前狀況及注意減速慢行，猶酒醉貿然行駛，因而肇事
    ，致被害人傷重不治死亡，足証被告確有過失，且其過失行為與被害人死亡間具
    有相當因果關係。本件事證明確，被告犯行堪以認定。
二、核被告丁○○所為，係犯刑法第二百七十六條第一項之過失致人於死罪。被告無
    駕駛執照並酒醉駕駛機車，因而致人死亡，依法應負過失致人於死罪責，依道路
    交通管理處罰條例第八十六條第一項規定，應加重其刑。又被告於肇事後，在未
    經有偵查權之機關或公務員發覺為犯嫌前，向承辦本件車禍警員乙○○坦承其為
    肇事者及肇事經過，並願接受裁判，此經証人乙○○到庭結証屬實，核與自首要
    件相符，依法減輕其刑，並依規定先加後減。爰審酌被告肇事後雖與被害人家屬
    以新臺幣（下同）一百六十三萬元（含強制責任險一百二十萬元），達成和解，
    惟尚有三十萬元未依約給付，此經被害人之子甲○○陳明在卷，並有南投縣信義
    鄉調解委員會調解書乙份附卷可稽，及其過失程度、被害人家屬所受傷痛程度與
    犯後坦承過失犯行等一切情狀，量處如主文所示之刑，並諭知易科罰金之折算標
    準，以資懲儆。至被告肇事後經仁愛綜合醫院檢驗血液中所含酒精濃度達二０六
    ．六ＭＧ／ＤＬ（換算吐氣所含酒精成份為每公升一．０三三毫克），有其檢驗
    報告單乙紙附卷可考，是否涉犯刑法第一百八十五條之三之服用酒類，不能安全
    駕駛動力交通工具而駕駛罪嫌，因未經公訴人起訴，又與被告前開論罪部分無想
    像競合或方法結果牽連之裁判上一罪關係，非本院審究範圍，附此明。
三、據上論斷，應依刑事訴訟法第二百九十九條第一項前段、道路交通管理處罰條例
    第八十六條第一項、刑法第二百七十六條第一項、第六十二條前段、第四十一條
    、罰金罰鍰提高標準條例第一條前段、第二條，判決如主文。
中    華    民    國      八十九      年       三      月     十四      日
                                    臺灣台中地方法院交通法庭
            法  官  朱  光  國
右正本證明與原本無異。
如不服本判決，應於判決送達後十日內向本院提出上訴狀( 應附繕本 )，上訴於臺灣
高等法院臺中分院。
                                        書記官
中    華    民    國      八十九      年       三      月     十五      日
附錄論罪科刑法條
刑法第二百七十六條第一項：
因過失致人於死者，處二年以下有期徒刑、拘役或二千元以下罰金。
                                                                       Ｂ


司法院資訊處製作；財團法人民間司法改革基金會備份。
